{| class="wikitable" 
 |-
 ! Stem 
 ! Type 
 ! Subtype 
 ! Gloss 
 ! Base 
 ! Ixx_infix 
 ! Vowel_impf 
 ! Trans 
 ! Pp 

|-
| kanta || vblex || loan || first_cons || sing || kant ||  || a || tv || kantat
|-
| ammira || vblex || loan || first_vowel || admire || ammir ||  || a || tv || ammirat
|-
| stimula || vblex || loan || two_cons || stimulate || stimul ||  || a || TD || stimulat
|-
| ipparteċipa || vblex || loan || double_cons || participate || pparteċip ||  || a || TD || parteċipat
|-
| irrappreżenta || vblex || loan || double_cons || represent || rrappreżent ||  || a || TD || rappreżentat
|-
| ippenetra || vblex || loan || double_cons || penetrate || ppenetr ||  || a || tv || penetrat
|-
| ivvjola || vblex || loan || double_cons || violate || vvjol ||  || a || tv || vjolat
|-
| indika || vblex || loan || first_vowel || indicate || indik ||  || a || TD || indikat
|-
| eżerċita || vblex || loan || first_vowel || exercise || eżerċit ||  || a || tv || eżerċitat
|-
| ipprova || vblex || loan || double_cons || try || pprov ||  || a || TD ||
|-
| esperjenza || vblex || loan || first_vowel || experience || esperjenz ||  || a || TD ||
|-
| iddeċida || vblex || loan || double_cons || decide || ddeċid ||  || i || TD || deċiż
|-
| ordna || vblex || loan || first_vowel || order || ordn ||  || a || TD || 
|-
| falla || vblex || loan || first_cons || be·absent || fall ||  || i || TD || fallut
|-
| iddeskriva || vblex || loan || double_cons || describe || ddeskriv ||  || i || tv || deskritt
|-
| aggredixxa || vblex || loan || first_vowel || agress || aggred || ixx || i || tv || aggredit
|-
| irrisponda || vblex || loan || double_cons || respond || rrispond ||  || i || tv || rispost
|-
| ittraduċa || vblex || loan || double_cons || translate || ttraduċ ||  || i || tv || tradott
|-
| irreaġixxa || vblex || loan || double_cons || react || rreaġ || ixx || i || TD || reaġit
|-
| ipprojbixxa || vblex || loan || double_cons || prohibit || pprojb || ixx || i || tv || projbit
|-
| ippromwova || vblex || loan || double_cons || promote || ppromwov ||  || i || tv || promoss
|-
| inkluda || vblex || loan || first_vowel || include || inklud ||  || i || tv || inkluż
|-
| ikkonsista || vblex || loan || double_cons || consist || kkonsist ||  || i || tv || konsistit
|-
| iżviluppa || vblex || loan || two_cons || develop || żvilupp ||  || i || TD || żviluppat
|-
| esprima || vblex || loan || first_vowel || express || esprim ||  || i || tv || espress
|-
| aġġastja || vblex || loan || first_vowel || adjust || aġġastj ||  || a || tv || aġġustat
|-
| iddawnlowdja || vblex || loan || double_cons || download || ddawnlowdj ||  || a || tv || 
|-
| infurza || vblex || loan || first_vowel || enforce || infurz ||  || a || tv || infurzat
|-
| ikklassifika || vblex || loan || double_cons || classify || kklassifik ||  || i || tv || klassifikat
|-
| ikkonsidra || vblex || loan || double_cons || consider || kkonsidr ||  || i || TD || konsidrat
|-
| ivvota || vblex || loan || double_cons || vote || vvot ||  || a || TD || vvotat
|}
